<?xml version="1.0" encoding="UTF-8" standalone="yes"?>
<Wordlist>
    <Paradigm pdgId="1217810" lemma="далаўчы+цца" tag="VIPRX">
        <Variant id="a" pravapis="A2008" lemma="далаўчы+цца" type="nonstandard">
            <Slounik name="piskunou2012" idx="49351">{b}далаўчы´цца{/b}* {i}зак.{/i}, -лаўчу´ся, -чы´цца, -чыце´ся {i}і{/i} -лаўчу´ся, -ло´ўчыцца /// v12{sup}1{/sup} B/#v12{sup}2{/sup} C/</Slounik>
            <Form tag="0">далаўчы+цца</Form>
            <Form tag="F1S">далаўчу+ся</Form>
            <Form tag="F2S">дало+ўчышся</Form>
            <Form tag="F3S">дало+ўчыцца</Form>
            <Form tag="F1P">дало+ўчымся</Form>
            <Form tag="F2P">дало+ўчыцеся</Form>
            <Form tag="F3P">дало+ўчацца</Form>
            <Form tag="PMS">далаўчы+ўся</Form>
            <Form tag="PFS">далаўчы+лася</Form>
            <Form tag="PNS">далаўчы+лася</Form>
            <Form tag="PXP">далаўчы+ліся</Form>
            <Form tag="I2S">далаўчы+ся</Form>
            <Form tag="I2P">далаўчы+цеся</Form>
            <Form tag="PG">далаўчы+ўшыся</Form>
        </Variant>
    </Paradigm>
    <Paradigm pdgId="1229250" lemma="утанчы+ць" tag="VTPNX">
        <Variant id="a" pravapis="A2008" lemma="утанчы+ць" type="nonstandard">
            <Slounik name="piskunou2012" idx="199370">{b}утанчы´ць{/b} {i}зак.{/i}, утанчу´, -чы´ць, -чыце´ {i}і{/i} утанчу´, уто´нчыць /// v12{sup}1{/sup} B/#v12{sup}2{/sup} C/</Slounik>
            <Form tag="0">утанчы+ць</Form>
            <Form tag="F1S">утанчу+</Form>
            <Form tag="F2S">уто+нчыш</Form>
            <Form tag="F3S">уто+нчыць</Form>
            <Form tag="F1P">уто+нчым</Form>
            <Form tag="F2P">уто+нчыце</Form>
            <Form tag="F3P">уто+нчаць</Form>
            <Form tag="PMS">утанчы+ў</Form>
            <Form tag="PFS">утанчы+ла</Form>
            <Form tag="PNS">утанчы+ла</Form>
            <Form tag="PXP">утанчы+лі</Form>
            <Form tag="I2S">утанчы+</Form>
            <Form tag="I2P">утанчы+це</Form>
            <Form tag="PG">утанчы+ўшы</Form>
        </Variant>
    </Paradigm>
</Wordlist>
